# 请教陈版：外资出资时点外币折算差额资本公积二级科目

提问人：lxj08099 时间：2021-03-26 08:05:09
陈版，公司收到外币出资，收到时外币折算差额为 5 万元，这个差额，之前计入资本公积-外币折算差额，但是目前没有该二级科目，只有资本溢价和其他资本公积，如果放入 资本溢价好像又和一般的溢价性质不同，但是又是股东投入形成，请问，是计入 资本公积-资本溢价 还是 资本公积-其他资本公积？如何理解

回答人：chenyiwei
按照《〈企业会计准则第 19 号——外币折算〉应用指南》规定，“企业收到投资者以外币投入的资本，应当采用交易发生日即期汇率折算，不得采用合同约定汇率和即期汇率的近似汇率折算，外币投入资本与相应的货币性项目的记账本位币金额之间不产生外币资本折算差额。”因此现在不应再有计入资本公积的该项差额。